【裁判字號】    98,訴,104
【裁判日期】    980331
【裁判案由】    毒品危害防制條例
【裁判全文】
臺灣宜蘭地方法院刑事判決               98年度訴字第104號
公  訴  人  臺灣宜蘭地方法院檢察署檢察官
被      告  甲○○
                    （現另案羈押於臺灣宜蘭看守所）
上列被告因毒品危害防制條例案件，經檢察官提起公訴（98年度
毒偵字第45號），經本院合議庭裁定以簡式審判程序審理，判決
如下：
    主  文
甲○○施用第一級毒品，累犯，處有期徒刑壹年。
    事實及理由
一、構成犯罪事實：
    甲○○前於民國88年因施用毒品案件，經送觀察、勒戒後，
    認無繼續施用毒品之傾向，於88年5月24日執行完畢釋放，
    並經臺灣板橋地方法院檢察署檢察官以88年度偵字第9581號
    為不起訴處分確定。又於88年間因竊盜案件，經本院以88年
    度易字第464號判處有期徒刑8月確定；復於上開觀察、勒戒
    執行完畢釋放後，5年內即89年間再因施用毒品案件，經送
    觀察、勒戒後，認有繼續施用毒品之傾向，經法院裁定令入
    戒治處所施以強制戒治，並由臺灣宜蘭地方法院檢察署檢察
    官提起公訴，經本院以89年度易字第181號，判處有期徒刑7
    月確定，嗣經本院裁定上開有期徒刑8月、7月，應執行有期
    徒刑1年2月；強制戒治部分，於90年9月28日執行完畢釋放
    。再於90年間分別因施用毒品、偽造文書案件，先後經本院
    以90年度羅簡字第51號、91年度訴字第284號判處有期徒刑6
    月、5月確定，嗣經本院裁定應執行有期徒刑10月，並接續
    上開有期徒刑1年2月執行，於92年1月28日假釋。惟其於假
    釋期間即92年又分別因施用毒品案件，先後經本院以92年度
    易字第312號、92年度訴字第338號判處有期徒刑10月、1年
    確定，經本院裁定應執行有期徒刑1年8月，並經本院裁定撤
    銷上開假釋，執行殘餘刑期7月4日；再於93年間因槍砲彈藥
    刀械管制條例案件，經本院以93年度訴字第52號判處有期徒
    刑1年2月確定，並接續上開有期徒刑1年8月、7月4日執行，
    於95年6月30日假釋，刑期至96年2月15日屆滿，以已執行論
    。詎其不知悔改，仍基於施用第一級毒品海洛因、第二級毒
    品甲基安非他命之犯意，於97年7月16日19時許，在宜蘭縣
    羅東鎮○○路119巷4弄46號住處，以將海洛因及甲基安非他
    命混合置入玻璃球內燒烤吸食其煙之方式，同時施用第一級
    毒品海洛因、第二級毒品甲基安非他命1次。嗣於97年7月17
    日1時30分許，為警在宜蘭縣宜蘭市○○路74號7樓之4查獲
    ，並於97年7月17日2時35分許，採集其尿液，送驗結果呈嗎
    啡、甲基安非他命陽性反應。
二、認定犯罪事實所憑之證據及理由：
  (一)被告甲○○於偵查、本院審理中之自白。
  (二)宜蘭縣警察局宜蘭分局毒品犯罪嫌疑人尿液採驗作業管制紀
    錄、慈濟大學濫用藥物檢驗中心檢驗總表各1份，可證被告
    有施用海洛因、甲基安非他命之事實。
  (三)臺灣宜蘭地方法院檢察署刑案資料查註紀錄表、全國施用毒
    品案件紀錄表、法務部全國檢察官線上查詢刑案人犯在監所
    最新資料報表、本院92年度易字第312號刑事判決書各1份，
    可證被告於第1次觀察、勒戒執行完畢釋放後，5年內已再犯
    毒品危害防制條例第10條之罪，本件自應依法追訴處罰。
  (四)上開(二)至(四)證據，足以佐證被告首開自白與事實相符。
三、論罪科刑之理由：
  (一)按海洛因、甲基安非他命分屬毒品危害防制條例第2條第2項
    第1款、第2款所定之第一級、第二級毒品。故被告甲○○所
    為，係犯毒品危害防制條例第10條第1項、第2項之施用第一
    級、第二級毒品罪。
  (二)被告持有第一級毒品海洛因、第二級毒品甲基安非他命之低
    度行為，為施用第一級、第二級毒品之高度行為所吸收，不
    另論處。
  (三)被告將海洛因、甲基安非他命摻合後施用，係一行為觸犯施
    用第一級毒品罪、施用第二級毒品罪，為想像競合犯，依刑
    法第55條規定，應從重之施用第一級毒品罪處斷。
  (四)被告於88年間因竊盜案件，經本院以88年度易字第464號判
    處有期徒刑8月確定；復於89年間因違反毒品危害防制條例
    案件，經本院以89年度易字第181號，判處有期徒刑7月確定
    ，嗣經本院裁定應執行有期徒刑1年2月。再於90年間分別因
    違反毒品危害防制條例、偽造文書案件，先後經本院以90年
    度羅簡字第51號、91年度訴字第284號判處有期徒刑6月、5
    月確定，嗣經本院裁定應執行有期徒刑10月，並接續上開有
    期徒刑1年2月執行，於92年1月28日假釋。惟其於假釋期間
    即92年又分別因違反毒品危害防制條例案件，先後經本院以
    92年度易字第312號、92年度訴字第338號判處有期徒刑10月
    、1年確定，經本院裁定應執行有期徒刑1年8月，並經本院
    裁定撤銷上開假釋，執行殘餘刑期7月4日；再於93年間因違
    反槍砲彈藥刀械管制條例案件，經本院以93年度訴字第52號
    判處有期徒刑1年2月確定，並接續上開有期徒刑1年8月、7
    月4日執行，於95年6月30日假釋，刑期至96年2月15日屆滿
    ，以已執行論，此有臺灣高等法院被告前案紀錄表1份在卷
    可參，其於5年以內故意再犯本件有期徒刑以上之罪，應依
    刑法第47條第1項規定，論以累犯，並加重其刑。
  (五)審酌被告有麻醉藥品管理條例、毒品危害防制條例、竊盜、
    槍砲彈藥刀械管制條例之犯罪前科，有臺灣高等法院被告前
    案紀錄表1份在卷可參，素行不佳，且其前經觀察、勒戒及
    強制戒治後，仍多次因施用毒品案件，經法院判處有期徒刑
    確定，顯見其對於毒品之依賴性甚高，有予較長期間隔離社
    會之必要，和施用毒品足以造成神經方面損害，並容易引起
    財產、暴力方面犯罪，及被告犯罪後坦承犯行，態度良好等
    一切情狀，量處如主文所示之刑
四、適用之法律：
  (一)程序法方面：刑事訴訟法第273條之1第1項、第299條第1項
    前段、第310條之2。
  (二)實體法方面：毒品危害防制條例第10條第1項、第2項，刑法
    第11條前段、第55條、第47條第1項。
本案經檢察官黃正綱到庭執行職務。
中    華    民    國    98    年    3     月    31    日
                  刑事第三庭  法  官  蘇錦秀
以上正本證明與原本無異。
如不服本判決應於收受送達後10日內向本院提出上訴書狀，並應
敘述具體理由；其未敘述上述理由者，應於上訴期間屆滿後20日
內向本院補提理由書（均須按他造當事人之人數附繕本）「切勿
逕送上級法院」。
                              書記官  劉晨輝
中    華    民    國    98    年    4     月    1     日
附錄本案論罪科刑法條：
★毒品危害防制條例第10條：
施用第1級毒品者，處6月以上5年以下有期徒刑。
施用第2級毒品者，處3年以下有期徒刑。


司法院資訊處製作；財團法人民間司法改革基金會備份。
